【裁判字號】    97,交聲,350
【裁判日期】    970414
【裁判案由】    違反道路交通管理處罰條例聲明異議
【裁判全文】
臺灣士林地方法院交通事件裁定         97年度交聲字第350號
原處分機關  臺北市交通事件裁決所
異  議  人
即受處分人  甲○○
上列受處分人因違反道路交通管理處罰條例案件，對於臺北市交
通事件裁決所民國97年3 月18日所為之處分（原處分案號：北市
裁二字第裁22-A00000000號），聲明異議，本院裁定如下：
    主  文
異議駁回。
    理  由
一、按汽車駕駛人，駕駛汽車不遵守道路交通標誌、標線、號誌
    之指示，而本章各條無處罰之規定者，處新臺幣（下同）90
    0 元以上1,800 元以下之罰鍰，道路交通管理處罰條例第60
    條第2 項第3 款定有明文。
二、原處分意旨略以：異議人甲○○所有DS-9137 號自小客（貨
    ）車，於民國96年12月6 日上午7 時28分許，在臺北市○○
    路○ 段157 巷處，經警拍照逕行舉發「不遵守道路交通標誌
    之指示」之違規，依道路交通管理處罰條例第60條第2 項第
    3 款之規定，處罰鍰900 元。
三、異議意旨略以：舉發照片中未見「7 至9 時小型車禁止併入
    平面車道」之標誌牌，顯然標示不清，且未有指揮人員在現
    場指揮。又異議人於綠燈號誌下循虛線路面導向線進入慢車
    道，並未違規。且交警於尖峰時段未於現場指揮疏導，卻暗
    中採證陷市民違規云云。
四、經查，異議人甲○○所有上開自小客（貨）車，於前揭時、
    地，有駛入平面車道之不遵守道路交通標誌指示之行為，有
    舉發通知單1 張及採證照片2 張附卷可佐，是其違規事實甚
    為明確。異議人雖執前詞置辯，惟觀諸上開採證照片，可見
    該路段「小型車禁止併入平面車道僅准直行地下道」之標誌
    牌設置明顯，並無標示不清之處，且自辛亥路3 段下聯絡道
    至本件違規處沿途已設有多面「7 至9 時小型車禁止併入平
    面車道」標誌牌，亦有臺北市政府警察局大安分局97年2 月
    26日北市警安分交字第09730479000 號函1 紙在卷可參，故
    異議人所有上開車輛於前揭時、地逕行駛入平面車道，其確
    有不遵守道路交通標誌之指示行駛之違規行為甚明，是異議
    人辯稱舉發照片未見「7 至9 時小型車禁止併入平面車道」
    之標誌牌，顯然標示不清，且其係於綠燈號誌下循虛線路面
    導向線進入慢車道，並未違規云云，自無足採。另交通員警
    是否應於尖峰時段於現場指揮交通，乃現場執勤員警之裁量
    權限，應由執勤員警依現場全面實際狀況決之，況按駕駛人
    駕駛汽車，應遵守道路交通標誌、標線、號誌之指示，並服
    從交通指揮人員之指揮，道路交通安全規則第90條定有明文
    ，準此，於未有交通指揮人員指揮之情形，異議人仍應遵守
    道路交通標誌之指示，究不能執當時未有指揮人員在現場指
    揮而主張其自身有違規之權利，再者，本件員警縱令有在駕
    駛人不易發覺處以拍照方式取得違規證據資料，然本院審酌
    員警取締該違規行為之手段、目的，與本件異議人車輛確有
    於上開時、地未遵守道路交通標誌指示之情事，認該取締方
    式亦未逾行政法上之比例原則，是異議人辯稱本件未有指揮
    人員在現場指揮，且員警於尖峰時段未於現場指揮交通，卻
    暗中採證云云，難認有理由。本件事證明確，異議人所有車
    輛確有上開違規之行為，堪予認定。
五、綜上所述，異議人所有上開自小客（貨）車，確有於前揭時
    、地，不遵守道路交通號誌指示之違規行為，從而，原處分
    機關依道路交通管理處罰條例第60條第2 項第3 款，裁處異
    議人罰鍰900 元，並無不當。本件聲明異議為無理由，應予
    駁回。
據上論斷，應依道路交通案件處理辦法第19條，裁定如主文。
中    華    民    國    97    年    4     月    14    日
                  交通法庭法  官    許碧惠
以上正本證明與原本無異。
如不服本裁定，應於裁定送達後5 日內，向本院提出抗告狀。
                          書記官    徐仁豐
中    華    民    國    97    年    4     月    14    日


司法院資訊處製作；財團法人民間司法改革基金會備份。
